臺灣苗栗地方法院刑事判決　　　　　　　96年度簡上字第22號
上　訴　人　臺灣苗栗地方法院檢察署檢察官
被　　　告　丙○○
上列上訴人因被告丙○○傷害等案件，不服本院苗栗簡易庭中華
民國95年12月26日95年度苗簡字第1014號第一審刑事簡易判決（
聲請簡易判決處刑案號：95年度偵字第2973號）提起上訴，本院
管轄第二審之合議庭判決如下：
    主  文
上訴駁回。
丙○○緩刑貳年。
　　事  實
一、本案經本院審理結果，認第一審判決認事用法及量刑均無不
    當，應予維持，除朱崇粗均應更正為甲  ○外，並引用第一
    審判決書記載之事實、證據及理由（如附件）。
二、上訴意旨略以：被告丙○○所犯傷害、無故侵入住宅及毀損
    罪，惡性重大，被害人之母亦因驚嚇過度而餘數月後病亡，
    被告犯後未向被害人賠償，並無悔意，原審僅判處被告有期
    徒刑4 月，顯屬過輕等語。惟查原審既審酌全案情節，而判
    處有期徒刑4 月，尚無量刑過輕之問題。再被告無任何前科
    ，有臺灣高等法院被告前案紀錄表在卷可按，足見其並非慣
    於暴行或惡性至重之人，原審綜合全案情節而為如上判決，
    其認事用法及量刑均無不當，應予維持。本件上訴並無理由
    ，應予駁回。
三、被告未曾受有期徒刑之宣告，有上揭臺灣高等法院被告前案
    紀錄表在卷可按，再被告終能與告訴人甲  ○、乙○○2 人
    達成和解，當庭向告訴人致歉，且已賠償告訴人新台幣5 萬
    元，有和解書1 紙在卷足憑，被告經此科刑教訓後，應知警
    惕，當無再犯之虞，本院認為對其所宣告之刑，以暫不執行
    為適當，爰依修正後刑法第74條第1 項之規定，宣告緩刑2
    年，以勵自新。
據上論斷，應依刑事訴訟法第455 條之1 第1 項、第3 項、第36
8 條、第373 條，修正後刑法第74條第1 項，判決如主文。
本案經檢察官黃俊鳴到庭執行職務。
中　　華　　民　　國　　96　　年　　4 　　月　　26　　日
                  刑事第三庭    審判長法　官  柳章峰
                                      法  官  呂曾達
                                      法  官　吳國聖
以上正本與原本無異
本判決不得上訴。
中　　華　　民　　國　　96　　年　　4 　　月　　26　　日
   　　                          　　書記官　歐明秀
中華民國刑法第277條
（普通傷害罪）
傷害人之身體或健康者，處 3 年以下有期徒刑、拘役或 1 千元
以下罰金。
犯前項之罪因而致人於死者，處無期徒刑或 7 年以上有期徒刑；
致重傷者處3 年以上10年以下有期徒刑。
中華民國刑法第306條
（侵入住居罪）
無故侵入他人住宅、建築物或附連圍繞之土地或船艦者，處 1 年
以下有期徒刑、拘役或 3 百元以下罰金。
無故隱匿其內，或受退去之要求而仍留滯者，亦同。
中華民國刑法第354條
（毀損器物罪）
毀棄、損壞前二條以外之他人之物或致令不堪用，足以生損害於
公眾或他人者，處2 年以下有期徒刑、拘役或5 百元以下罰金。
